---
title: "progetto"
output: html_document
date: '2022-12-05'
---

```{r setup, include=FALSE}
knitr::opts_chunk$set(echo = TRUE)
```

##INIZIO

```{r}
energy <- read.csv("data2022_train.csv")
energy[0:10,]
```
##Rename colonne e trasformazione as.date
```{r}
`colnames<-`(energy, c("date", "power"))
```
```{r}
library(forecast)
library(timeDate)
library(xts)
energy$X <- as.timeDate(energy$X)
energy_ts<- xts(energy$y, energy$X)
```

```{r}
plot(energy_ts)
```


##Plot time series e analisi grafiche
plot da giugno a settembre(estate)
```{r}
plot(energy_ts["2017-04-01/2017-08-01"], type="l", )
```
```{r}
plot(energy_ts["2017-04-01/2017-08-01"], type="l", )
```

Invernale
```{r}
plot(energy_ts["2017-04-20/2017-04-21"], type="l")
```


```{r}
med <- tapply(energy_ts[,1], rep(1:334, each = 144), mean)
sd <- tapply(energy_ts[,1], rep(1:334, each = 144), sd)
plot(med,sd)
```
Rimuovendo l'outlier in alto a sinistra, si ha una discreta dipendenza lineare, meglio usare log().
```{r}
plot(log(energy_ts))
```

##stagionalità
differenza giornaliera
```{r}
plot(diff(log(energy_ts), 144), type='l')
```

differenza settimanale
```{r}
plot(diff(energy_ts, 1008))
```

##acf/pacf
```{r}
library(forecast)
Acf(diff(energy_train,144), lag.max = 2016)
```
```{r}
Pacf(energy_train, lag.max = 2016)
```
##arima

```{r}
test <- read.csv("dicembre_test_set.csv")
test
```

costruiamo train e test:
```{r}
energy_train <- log(energy_ts["2017-09-01/2017-10-31"])
energy_test <- energy_ts["2017-11-01/2017-11-30"]
```

E sinusoidi:
```{r}
# 10 sinusoidi per modellare la stagionalità giornaliera

vj <- c(1,2,3,4,5,6,8,9,10)
vt <- 1:(nrow(energy_train)+length(energy_test))

s_daily <- 24*6

freqt_daily <- outer(vt,vj)*2*pi/s_daily
co_daily <- cos(freqt_daily)
si_daily <- sin(freqt_daily)
colnames(co_daily) <- paste0("cosd",vj)
colnames(si_daily) <- paste0("sind",vj)

sinusoids_daily <- cbind(co_daily,
                         si_daily)
sinusoids_daily


# 10 sinusoidi per modellare la stagionalità settimanale

s_weekly <- 24*6*7

freqt_weekly <- outer(vt,vj)*2*pi/s_weekly
co_weekly <- cos(freqt_weekly)
si_weekly <- sin(freqt_weekly)
colnames(co_weekly) <- paste0("cosw",vj)
colnames(si_weekly) <- paste0("sinw",vj)

sinusoids_weekly <- cbind(co_weekly,
                          si_weekly)
sinusoids_weekly
```

Er modello:
```{r}
mod1 <- Arima(y = energy_train, 
              order=c(3,0,0), 
              seasonal= list(order=c(0,1,0), period=144),
              lambda=0,
              xreg = sinusoids_weekly[1:(length(energy_train)),],
              method='CSS'
              )
```


```{r}
summary(mod1)
```

```{r}
autoplot(fitted(mod1,h=1))
```


```{r}
pre1 <- forecast(mod1, 
                 xreg=sinusoids_weekly[(length(energy_train)+1):(length(energy_train)+length(energy_test)),]
                 )
```


```{r}
stime_arima <-  as.vector(exp(pre1$mean))#, order.by = index(energy_test))
```


```{r}
plot(energy_test, type="l")
lines(stime_arima, type="l", col="red")
```
```{r}
plot(energy_test, type="l")
```

```{r}
mae1<- mean(abs(stime_arima-energy_test))
mae1
```


```{r}
plot(mod1$residuals)
```
```{r}
Acf(mod1$residuals, lag.max = 1000)
Pacf(mod1$residuals, lag.max = 1000)
```

##autoarima
```{r}
energy_train <- energy_ts["2017-09-01/2017-10-31"]
energy_test <- energy_ts["2017-11-01/2017-11-30"]
```

```{r}
auto <- auto.arima(energy_train, 
                   xreg=sinusoids_weekly[1:length(energy_train),],
                   #D=1,
                   #d=0,
                   lambda = "auto",
                   method='CSS')
```

```{r}
auto
```

```{r}
pre1 <- forecast(auto, 
                 xreg=sinusoids_weekly[((length(energy_train))+1):(length(energy_train)+length(energy_test)),],
                 h=4032,
                 method='CSS')
```

```{r}
Acf(auto$residuals, lag.max = 1000)
Pacf(auto$residuals, lag.max=1000)
```

```{r}
library(xts)
pre_mean1 <- xts(pre1$mean,
                order.by = index(energy_test))
```


```{r}
auto_mae<- mean(abs(pre_mean1-energy_test))
auto_mae
```

```{r}
length(pre1)
```

```{r}
plot(energy_test)
lines(pre_mean1, col="red")
```

##UCM
```{r}
ucm <- energy_ts["2017-09-01/"]
```
```{r}
index_final_ucm <- c(index(ucm), (index(ucm["2017-11-01/"])+24*6*30*60*10))
val_ucm <- c(as.vector(ucm), rep(NA, 24*6*30))
final_ucm <- xts(val_ucm, index_final_ucm)
```

```{r}
l_ucm<-log(final_ucm)
```
```{r}
plot(l_ucm, type='l')
```

```{r}
library(KFAS)

mod1 <- SSModel(
  l_ucm~SSMtrend(2, list(NA,NA))+SSMseasonal(144, NA, "trigonometric", harmonics=1:10) #pela consiglia tra 10 e 20 sinusoidi
      +SSMseasonal(1008, NA, "trigonometric", harmonics=1:10),
              H=NA
  )
```


```{r}
mod1$P1inf[] <- 0 #leva gli infiniti dalle varianze
mod1$a1[1] <- mean(log(energy_ts["2017-09-01/2017-09-31"])) #valore atteso del vettore di stato al tempo 1
```

```{r}
vy<-var(l_ucm, na.rm = TRUE)
diag(mod1$P1) <-vy*10 #matrice covarianza del vettore di stato al tempo 1 
```

```{r}
pars <- log(c(
  logVarEta = vy/10, 
  logVarZeta = vy/10000, #slope
  logVarOm1 = vy/1000,#stag giornaliera 
  logVarOm7 = vy/10000, #stag settimanale
  logVarEps = vy/10 #white noise
))
```

```{r}
updt1 <- function(pars, model){
  nq <-nrow(model$Q[,,1])
  model$Q[1,1,1] <- exp(pars[1])
  model$Q[2,2,1] <- exp(pars[2])
  
  
  diag(model$Q[3:34,3:34,1]) <- exp(pars[3]) #2+num_harmonics*2
  diag(model$Q[35:nq,35:nq,1]) <- exp(pars[4])
  
  model$H[1,1,1] <- exp(pars[5])
  model
}
```

```{r}
fit1 <- fitSSM(mod1, pars, updt1)
fit1$optim.out
```

```{r}
library(xts)
kfs1 <- KFS(fit1$model, smoothing = c("state", "signal", "disturbance"),
            filtering = c("state", "signal"))

```

```{r}
res <- rstandard(kfs1, type = "state")
Acf(res, lag.max = 1009)
Pacf(res, lag.max=1009)
```

```{r}
length(l_ucm)
length(alphahat[,"level"])
```

```{r}
est <- xts(kfs1$muhat[,1], index(l_ucm))
```

```{r}
alphahat <- as.vector(kfs1$alphahat[,"level"])
plot(as.vector(energy_test), col="blue", type="l")
plot(exp(est["2017-12-01/"]), col="red")
```
```{r}
plot(energy_ts["2017-11-01/"], col="blue")
lines(exp(alphahat), lwd=3, col="red")
```

```{r}
maeSSM1<- mean(abs(energy_test-exp(est["2017-12-01/"])))
maeSSM1
```

```{r}
stime_ucm <- as.vector(exp(est["2017-12-01/"]))
```

##ML:RF 1-step ahead

```{r}
ml_data <- energy_ts["2017-09-01/"]
#ml_data["2017-11-01/"]<-NA
l_ml<-log(ml_data)
```

```{r}
# modello RF sui livelli finestra 7 giorni
train_ndx <- 1:(8065-1008) #stagionalità a 7 giorni, senza differenze 
test_ndx <- (8065-1008+1):(nrow(l_ml)-1008) #prendi i restanti dati fino a -7 dalla fine
X <- embed(l_ml, 1008+1)
y <- X[, 1]
X <- cbind(X[, -1],
           l_ml[-(1:1008)])

y_train <- y[train_ndx]
X_train <- X[train_ndx, ]

y_test <- y[test_ndx]
X_test <- X[test_ndx,]
```

```{r}
library(randomForest)
set.seed(20221202)
rf1 <- randomForest(X_train, y_train, #altro modo di istanziare un modello ML
                    xtest = X_test,
                    ytest = y_test)

rf_pred1 <- rf1$test$predicted

plot(y_test, type = "l")
lines(rf_pred1, col = "red")

loss <- data.frame(type = c("RMSE", "MAE"),
                   RF1 = c(sqrt(mean((exp(y_test) - exp(rf_pred1))^2)),
                           mean(abs(exp(y_test) - exp(rf_pred1))))
)
```

```{r}
loss_7d_wind<-loss
```



```{r}
# modello RF sui livelli finestra giornaliera
train_ndx <- 1:(8065-144) #stagionalità a 7 giorni, senza differenze 
test_ndx <- (8065-144+1):(nrow(l_ml)-144) #prendi i restanti dati fino a -7 dalla fine
X <- embed(l_ml, 144+1)
y <- X[, 1]
X <- cbind(X[, -1],
           l_ml[-(1:144)])

y_train <- y[train_ndx]
X_train <- X[train_ndx, ]

y_test <- y[test_ndx]
X_test <- X[test_ndx,]
```

```{r}
library(randomForest)
set.seed(20221202)
rf1 <- randomForest(X_train, y_train, #altro modo di istanziare un modello ML
                    xtest = X_test,
                    ytest = y_test)

rf_pred1 <- rf1$test$predicted

plot(y_test, type = "l")
lines(rf_pred1, col = "red")

loss <- data.frame(type = c("RMSE", "MAE"),
                   RF1 = c(sqrt(mean((exp(y_test) - exp(rf_pred1))^2)),
                           mean(abs(exp(y_test) - exp(rf_pred1))))
)
```

```{r}
loss_1d_wind<-loss
loss_1d_wind
```
